Images des répertoires du notaire Louis Brelut de La Grange pour l'étude XIII
Archives nationales de France
Images des répertoires du notaire Louis Brelut de La Grange pour l'étude XIII
9 juillet 1785 - 6 novembre 1802
MC/RE/XIII/13 - MC/RE/XIII/16
Etude XIII; Brelut de la grange, Louis
4 registres
Archives nationales de France
Minutes et répertoires: la loi 2008-696 du 15 juillet 2008 relative aux archives a fixé à 75 ans à compter de la date de l'acte, ou à 25 ans à compter de la date du décès de l'intéressé si ce délai est plus bref, le délai de communication des minutes et répertoires des notaires; ce délai est porté à 100 ans à compter de la date de l'acte si le document se rapporte à un mineur (code du Patrimoine, articles L213-2, 4e d et 5e).
Autres documents de l'étude (dossiers de clients, comptabilité...): s'agissant d'archives privées, ces documents sont communicables selon les modalités fixées par le déposant ou le donateur.
Certains documents ne sont pas accessibles sous leur forme originale en raison de leur mauvais état de conservation.
Registres entrés aux Archives nationales en 1934.
Images des répertoires de l’étude XIII
Archives de l'étude XIII
Voir aussi dans le répertoire MC/RE/XIII/16, f° 206 r°-210 r° "un relevé des minutes non trouvées" de la pratique de maître Brelut de La Grange lors du récolement réalisé en novembre 1808 par maître Thomas Foucher.
répertoire d'officier public ministériel
- Répertoire chronologique pour la période du 9 juillet 1785 au 31 mars 1791, 9 juillet 1785 - 31 mars 1791; MC/RE/XIII/13; Un registre trés souple de 95 feuillets de papier manuscrits, hauteur 40 x largeur 26 cm, composé d'un cahier folioté par le notaire. Le registre est en bon état. Une page blanche au feuillet 1 v°; 87 r°; 92 v°; 93 v°; 94 v°; 95 v°. Les feuillets 7, 61, 62, 63, 76 et 83 sont déchirés.
  Registre folioté en 2003 (foliotation non visible à l'écran)
  Le répertoire contient les informations suivantes: 1. numéro de l'acte dans l'année 2. date du jour; 3. nature de l'acte; 4. nom, prénom, des parties. A partir du mois de février 1791, la page de gauche concerne les brevets et la page de droite les minutes.
  Attention: seuls les actes passés en minute sont conservés; les actes mentionnés dans le répertoire comme passés en simple brevet (colonne 3) ne sont pas conservés par les notaires et ne sont donc pas versés au Minutier (ils sont remis aux clients).
  répertoire
  - Page de titre, 1 r°; 1 feuillet, le 1 v° est blanc.
  - Liste chronologique des actes pour la période du 9 juillet au 31 décembre 1785, 9 juillet - 31 décembre 1785; 2 r°-9 r°; 8 feuillets
  - Liste chronologique des actes pour la période du 2 janvier au 30 décembre 1786, 2 janvier - 30 décembre 1786; 9 v°-27 v°; 19 feuillets
  - Liste chronologique des actes pour la période du 1er janvier au 31 décembre 1787, 1er janvier - 31 décembre 1787; 27 v°-44 r°; 18 feuillets
  - Liste chronologique des actes pour la période du 2 janvier au 29 décembre 1788, 2 janvier - 29 décembre 1788; 44 r°-60 r°; 17 feuillets
  - Liste chronologique des actes pour la période du 2 janvier au 31 décembre 1789, 2 janvier - 31 décembre 1789; 60 r°-71 v°; 12 feuillets
  - Liste chronologique des actes pour la période du 2 janvier au 31 décembre 1790, 2 janvier - 31 décembre 1790; 71 v°-84 v°; 14 feuillets
  - Liste chronologique des actes pour la période du 3 janvier au 31 mars 1791, 3 janvier - 31 mars 1791; 84 v°-95 v°; 12 feuillets, le feuilet 95 v° est blanc.
    A partir du mois de février 1791, la page de droite concerne les brevets et la page de gauche est réservée aux minutes.
- Répertoire chronologique pour la période du 1er avril 1791 au 21 septembre 1793, 1er avril 1791 - 21 septembre 1793; MC/RE/XIII/14; Un registre de 152 feuillets de papier manuscrits, hauteur 43 x largeur 27 cm, composé de 3 cahiers foliotés par le notaire. Le registre est en mauvais état. Le feuillet 39 est déchiré. 3 folios blancs sont présents entre les folios 108 et 109, le verso de nombreux folios est rayé.
  Le répertoire contient les informations suivantes: 1. numéro de l'acte dans l'année 2. date du jour; 3. nature de l'acte; 4. nom, prénom des parties. Pour tout le répertoire la page de gauche concerne les brevets et celle de droite les minutes, d'ou les nombreux folios blancs sur le verso des pages.
  - Liste chronologique des actes pour la période du 1er avril au 31 décembre 1791, 1er avril - 31 décembre 1791; 1 r°-56 r°; 56 feuillets
    - du 1er avril au 30 juillet 1791, 1er avril - 30 juillet 1791; 1 r°-32 r°; 32 feuillets
    - du 1er août au 31 décembre 1791, 1er août - 31 décembre 1791; 32 v°-56 r°; 25 feuillets
  - Liste chronologique des actes pour la période du 2 janvier au 31 décembre 1792, 2 janvier - 31 décembre 1792; 56 v°-108 v°; 53 feuillets, le feuillet 108 v° est blanc.
    - du 2 janvier au 31 mai 1792, 2 janvier - 31 mai 1792; 56 v°- 80 r°; 25 feuillets
    - du 1er juin au 31 décembre 1792, 1er juin - 31 décembre 1792; 80 r°-108 v°; 29 feuillets
  - Liste chronologique des actes pour la période du 2 janvier au 21 septembre 1793, 2 janvier - 21 septembre 1793; 109 r°-152 v°; 44 feuillets, le feuillet 152 v° est blanc.
- Répertoire chronologique pour la période du 1er vendémiaire an II au 5ème jour complémentaire an V (22 septembre 1793 - 21 septembre 1797), 1er vendémiaire an II - 5ème jour complémentaire an V (22 septembre 1793 - 21 septembre 1797); MC/RE/XIII/15; Un registre de 214 feuillets de papier manuscrits, hauteur 42,5 x largeur 28 cm, composé de 3 cahiers foliotés par le notaire. Le registre est en bon état. Les feuillets 85, 91, 105, 106 et 158 sont déchirés et les feuillets 136 et 137 présentent des taches d'humidité. On trouve une feuille blanche entre les feuillets 83 et 84 et entre les feuillets 136 et 137. De nombreux feuillets sont rayés au verso.
  - Page de titre, 1 r°; 1 feuillet
  - Liste chronologique des actes pour la période du 1er vendémiaire an II au 5ème jour complémentaire an II (22 septembre 1793 - 21 septembre 1794), 1er vendémiaire an II - 5ème jour complémentaire an II (22 septembre 1793 - 21 septembre 1794); 1 v°-83 r°; 83 feuillets
    - du 1er vendémiaire au 29 ventôse an II (22 septembre 1793 - 19 mars 1794), 1er vendémiaire - 29 ventôse an II (22 septembre 1793 - 19 mars 1794); 1 v°-39 r°; 39 feuillets
    - du 1er germinal au 5ème jour complémentaire an II (21 mars - 21 septembre 1794), 1er germinal - 5ème jour complémentaire an II (21 mars - 21 septembre 1794); 39 r°-83 r°; 45 feuillets
  - Liste chronologique des actes pour la période du 1er vendémiaire an III au 5ème jour complémentaire an III (22 septembre 1794 - 21 septembre 1795), 1er vendémiaire an III - 5ème jour complémentaire an III (22 septembre 1794 - 21 septembre 1795); 84 r°-135 v°; 52 feuillets
    - du 1er vendémiaire au 29 ventôse an III (22 septembre 1794 - 19 mars 1795), 1er vendémiaire - 29 ventôse an III (22 septembre 1794 - 19 mars 1795); 84 r°-111 r°; 28 feuillets
    - du 1er germinal au 5ème jour complémentaire an III (21 mars - 21 septembre 1795), 1er germinal - 5ème jour complémentaire an III (21 mars - 21 septembre 1795); 111 r°-135 v°; 25 feuillets, le feuillet 136 est blanc.
  - Liste chronologique des actes pour la période du 1er vendémiaire an IV au 5ème jour complémentaire an IV (23 septembre 1795 - 21 septembre 1796), 1er vendémiaire an IV - 5ème jour complémentaire an IV (23 septembre 1795 - 21 septembre 1796); 137 r°-172 v°; 36 feuillets
  - Liste chronologique des actes pour la période du 2 vendémiaire an V au 5ème jour complémentaire an V (23 septembre 1796 - 21 septembre 1797), 2 vendémiaire an V - 5ème jour complémentaire an V (23 septembre 1796 - 21 septembre 1797); 173 r°-214 v°; 42 feuillets
- Répertoire chronologique pour la période du 2 vendémiaire an VI au 15 brumaire an XI (23 septembre 1797 - 6 novembre 1802), 2 vendémiaire an VI - 15 brumaire an XI (23 septembre 1797 - 6 novembre 1802); MC/RE/XIII/16; Ce répertoire contient 201 feuillets et fait partie d'un registre de 289 feuillets de papier manuscrits, hauteur 42,5 x largeur 28 cm. Le registre est en bon état. Le feuillet 159 est déchiré. Un encart au folio 198. Ce registre regroupe des feuillets de dimensions différentes. A partir du feuillet 31 jusqu'au 181 les actes sont inscrits sur la double page.
  Le registre contient aussi le répertoire du notaire Thomas Philippe Foucher pour la période du 18 brumaire an XI au 10 nivôse an XIV (9 novembre 1802 - 31 décembre 1805).
  Jusqu'au 29 frimaire an VII, le répertoire contient les informations suivantes: 1. numéro de l'acte dans l'année; 2. date du jour; 3. nature de l'acte; 4. nom, prénom des parties. La page de gauche concerne les brevets et celle de droite les minutes.
  A partir du 1er nivôse an VII, le répertoire contient les informations suivantes: 1. le n° de l'acte dans l'année; 2. date du jour; 3. nature de l'acte passé en brevet; 4. nature de l'acte passé en minute; 5. nom, prénom, domicile des parties, indication sur la situation et les prix des biens; 6. date d'enregistrement de l'acte; 7. droits d'enregistrement.
  Dans le courant de l'an VII figure une liste des minutes non trouvées lors du récolement fait par le successeur de maître Brelut de La Grange
  - Page de titre, 1 r°; 1 feuillet
  - Liste chronologique des actes pour la période du 2 vendémiaire an VI au 5ème jour complémentaire an VI (23 septembre 1797 - 21 septembre 1798), 2 vendémiaire an VI - 5ème jour complémentaire an VI (23 septembre 1797 - 21 septembre 1798); 2 r°-27 r°; 26 feuillets
  - Liste chronologique des actes pour la période du 2 vendémiaire an VII au 5ème jour complémentaire an VII (23 septembre 1798 - 21 septembre 1799), 2 vendémiaire an VII - 5ème jour complémentaire an VII (23 septembre 1798 - 21 septembre 1799); 27 v°-72 r°; 46 feuillets
    - du 2 vendémiaire au 29 ventôse an VII (23 septembre 1798 - 19 mars 1799), 2 vendémiaire - 29 ventôse an VII (23 septembre 1798 - 19 mars 1799); 27 v°-51 r°; 25 feuillets
    - du 1er germinal au 5ème jour complémentaire an VII (21 mars - 21 septembre 1799), 1er germinal - 5ème jour complémentaire an VII (21 mars - 21 septembre 1799); 51 v°-72 r°; 27 feuillets
  - Liste chronologique des actes pour la période du 1er vendémiaire an VIII au 2ème jour complémentaire an VIII (23 septembre 1799 - 19 septembre 1800), 1er vendémiaire an VIII - 2ème jour complémentaire an VIII (23 septembre 1799 - 19 septembre 1800); 72 v°-108 r°; 37 feuillets
  - Liste chronologique des actes pour la période du 1er vendémiaire an IX au 4ème jour complémentaire an IX (23 septembre 1800 - 21 septembre 1801), 1er vendémiaire an IX - 4ème jour complémentaire an IX (23 septembre 1800 - 21 septembre 1801); 108 v°-148 v°; 41 feuillets
  - Liste chronologique des actes pour la période du 2 vendémiaire an X au 4ème jour complémentaire an X (24 septembre 1801 - 21 septembre 1802), 2 vendémiaire an X - 4ème jour complémentaire an X (24 septembre 1801 - 21 septembre 1802); 149 v°-198 r°; 50 feuillets
    - du 2 vendémiaire au 29 pluviôse an X (24 septembre 1801 - 18 février 1802), 2 vendémiaire - 29 pluviôse an X (24 septembre 1801 - 18 février 1802); 149 v°-175 r°; 27 feuillets
    - du 1er ventôse au 4ème jour complémentaire an X (20 février - 21 septembre 1802), 1er ventôse - 4ème jour complémentaire an X (20 février - 21 septembre 1802); 175 r°-198 r°; 24 feuillets
  - Liste chronologique des actes pour la période du 1er vendémiaire an XI au 15 brumaire an XI (23 septembre - 6 novembre 1802), 1er vendémiaire an XI - 15 brumaire an XI (23 septembre - 6 novembre 1802); 198 r°-201 v°; 4 feuillets